【裁判字號】    97,易,353
【裁判日期】    970530
【裁判案由】    竊盜
【裁判全文】
臺灣屏東地方法院刑事判決               97年度易字第353號
公  訴  人  臺灣屏東地方法院檢察署檢察官
被      告  甲○○
                    （現於臺灣屏東看守所另案羈押中）
            乙○○
                    （現於臺灣屏東看守所另案羈押中）
上列被告因竊盜案件，經檢察官提起公訴（97年度偵字第956 號
），被告於準備程序中就被訴事實為有罪之陳述，經本院裁定改
以簡式審判程序審理，判決如下：
    主  文
甲○○共同攜帶兇器、踰越牆垣竊盜，累犯，處有期徒刑拾月。
扣案之活動扳手及鐵剪各壹把均沒收。
乙○○共同攜帶兇器、踰越牆垣竊盜，累犯，處有期徒刑壹年。
扣案之活動扳手及鐵剪各壹把均沒收。
    犯  罪  事  實
一、甲○○前於民國93年間因違反毒品危害防制條例案件，經本
    院以93年度訴字第394 號判決判處有期徒刑6 月確定，而於
    94 年4月30日執行完畢；又於94年間因違反毒品危害防制條
    例案件，經本院以94年度訴字第985 號判決判處有期徒刑10
    月，並經臺灣高等法院高雄分院以95年度上訴字第215 號判
    決駁回上訴確定，嗣於96年7 月2 日縮刑期滿執行完畢。乙
    ○○則於92年間因詐欺、違反毒品危害防制條例案件，經本
    院分別以92年度簡字第286 號判決判處有期徒刑5 月，及以
    92年度訴字第595 號判決判處有期徒刑7 月確定，2 罪並經
    裁定定其應執行之刑為有期徒刑10月確定，而於93年11月4
    日縮刑期滿執行完畢；又於94年間因違反毒品危害防制條例
    、竊盜案件，經本院分別以94年度訴字第475 號判決判處有
    期徒刑1 年、6 月，及以94年度易字第488 號判決判處有期
    徒刑1 年確定，同年另因違反毒品危害防制條例案件，經臺
    灣高等法院高雄分院以94年度上訴字第1835號判決判處有期
    徒刑1 年、7 月確定，上開5 罪復經臺灣高等法院高雄分院
    裁定減刑後，定其應執行之刑為1 年9 月又15日確定，而於
    96年7 月16日執行完畢。
二、甲○○與乙○○共同基於意圖為自己不法所有之犯意聯絡，
    於民國97年1 月23日11時10分許，騎乘車牌號號GK2-705 號
    輕型機車，前往位於屏東縣長治鄉○○路572 之1 號、現由
    屏東縣政府消防局特搜大隊管理之「德協營區」，一同翻越
    上址營區後方之牆垣進入營區內，再持乙○○所有、客觀上
    足對人之生命、身體、安全構成威脅具有危險性，可作為兇
    器使用之活動扳手、鐵剪各1 把，竊取該營區內之水溝蓋2
    塊、白鐵電錶外箱1 組，得手後即一同搬運離去。嗣於同日
    12時20分許，甲○○與乙○○騎乘前開機車載運上開竊得之
    水溝蓋2 塊、白鐵電錶外箱1 組前往位於屏東縣麟洛鄉○○
    路20之1 號之「大發資源回收場」欲變賣之際，為警於「大
    發資源回收場」旁查獲，並扣得上開行竊所用之活動扳手、
    鐵剪各1 把，及竊得之水溝蓋2 塊、白鐵電錶外箱1 組（業
    據屏東縣政府消防局特搜大隊承辦人員許人傑具狀領回）。
三、案經屏東縣警察局移送臺灣屏東地方法院檢察署檢察官偵查
    起訴。
    理  由
一、本件被告甲○○與乙○○所犯係死刑、無期徒刑或最輕本刑
    為3 年以上有期徒刑或高等法院管轄第一審案件以外之罪，
    其於準備程序期日就被訴事實為有罪之陳述，經本院告知簡
    式審判程式之旨，並聽取公訴人及被告之意見後，依刑事訴
    訟法第273 條之1 第1 項規定，裁定進行簡式審判程序，是
    依刑事訴訟法第273 條之2 規定，本件之證據調查，不受同
    法第159 條第1 項、第161 條之2、第161 條之3 、第163
    條之1 及第164 條至第170 條規定之限制，合先敘明。
二、前揭犯罪事實，業據被告甲○○與乙○○於警詢及本院審理
    中坦承不諱，核與證人許人傑於警詢時證述德協營區內物品
    遭竊，並指認經警查獲之水溝蓋2 塊、白鐵電錶外箱1 組為
    營區內遭竊之物等情大致相符，復有屏東縣警察局搜索、扣
    押筆錄暨扣押物品目錄表1 份、贓物認領保管單1 紙、查獲
    照片7 幀、竊盜現場照片1 幀附卷為憑，足認被告2 人自白
    與事實相符，堪可採信。本件事證明確，被告2 人犯行均堪
    認定。
三、按刑法第321 條第1 項第3 款之攜帶兇器竊盜罪，係以行為
    人攜帶兇器竊盜為其加重條件，此所謂兇器，其種類並無限
    制，凡客觀上足對人之生命、身體、安全構成威脅，具有危
    險性之兇器均屬之，且祇須行竊時攜帶此種具有危險性之兇
    器為已足，並不以攜帶之初有行兇之意圖為必要，最高法院
    79年台上字第5253號著有判例可資參照。查活動扳手、鐵剪
    均為具有相當硬度而易於持握之金屬器具，係足以殺傷人生
    命、身體之器械，顯為具有危險性之兇器，是被告甲○○與
    乙○○共同攜帶活動扳手、鐵剪行竊，雖僅係將之作為行竊
    之工具，自始並無用以行兇之意圖，仍應該當攜帶兇器竊盜
    罪。核被告甲○○與乙○○所為，均係犯刑法第321 條第1
    項第2 款、第3 款之攜帶兇器、踰越牆垣竊盜罪。被告甲○
    ○與乙○○就前揭竊盜犯行，有行為分擔及犯意聯絡，為共
    同正犯。又被告甲○○前於93年間因違反毒品危害防制條例
    案件，經本院以93年度訴字第394 號判決判處有期徒刑6 月
    確定，而於94年4 月30日執行完畢；又於94年間因違反毒品
    危害防制條例案件，經本院以94年度訴字第985 號判決判處
    有期徒刑10月，並經臺灣高等法院高雄分院以95年度上訴字
    第215 號判決駁回上訴確定，嗣於96年7 月2 日縮刑期滿執
    行完畢，有臺灣高等法院被告前案紀錄表1 份為憑，其於有
    期徒刑執行完畢後，5 年以內故意再犯本件有期徒刑以上之
    罪，為累犯，應依刑法第47條第1 項規定加重其刑。被告乙
    ○○則於92年間因詐欺、違反毒品危害防制條例案件，經本
    院分別以92年度簡字第286 號判決判處有期徒刑5 月，及以
    92年度訴字第595 號判決判處有期徒刑7 月確定，2 罪並經
    裁定定其應執行之刑為有期徒刑10月確定，而於93年11月4
    日縮刑期滿執行完畢；又於94年間因違反毒品危害防制條例
    、竊盜案件，經本院分別以94年度訴字第475 號判決判處有
    期徒刑1 年、6 月，及以94年度易字第488 號判決判處有期
    徒刑1 年確定，同年另因違反毒品危害防制條例案件，經臺
    灣高等法院高雄分院以94年度上訴字第1835號判決判處有期
    徒刑1 年、7 月確定，上開5 罪復經臺灣高等法院高雄分院
    裁定減刑後，定其應執行之刑為1 年9 月又15日確定，而於
    96年7 月16日執行完畢，此有臺灣高等法院被告前案紀錄表
    1 份為憑，其於有期徒刑執行完畢後，5 年以內故意再犯本
    件有期徒刑以上之罪，為累犯，亦應依刑法第47條第1 項規
    定加重其刑。爰審酌被告甲○○與乙○○均素行不佳，尚值
    青年，竟不知以正當工作賺取財物，僅因缺錢購買毒品（見
    被告2 人警詢筆錄），即任意行竊他人財物，造成他人財產
    損失，且被告乙○○甫因竊盜等案件經減刑出獄，竟不知珍
    惜此更新向善之機，分別考量渠2 人之素行、犯罪動機、目
    的、手段、智識程度（均為高職畢業，見卷附戶役政個人基
    本資料查詢表），及犯後均能坦承犯行之態度等一切情狀，
    分別量處如主文所示之刑。又扣案之活動扳手、鐵剪各1 把
    ，均為被告乙○○所有供行竊所用之物，業據被告甲○○供
    承在卷，均應依刑法第38條第1 項第2 款之規定宣告沒收之
    。
據上論斷，應依刑事訴訟法第299 條第1 項前段、第273 條之1
第1 項，刑法第28條、第321 條第1 項第2 款、第3 款、第47條
第1 項、第38條第1 項第2 款，判決如主文。
本案經檢察官陳新君到庭執行職務。
中    華    民    國    97    年    5     月    30    日
                      刑事第五庭  法  官  李宜娟
以上正本證明與原本無異。
如不服本判決應於收受本判決送達後10日內向本院提出上訴書狀
，其未敘述上訴理由者，應於上訴期間屆滿後20日內向本院補提
理由書狀（均須按他造當事人之人數附繕本）「切勿逕送上級法
院」
中    華    民    國    97    年    5     月    30    日
                                  書記官  孫秀桃
附錄本案論罪科刑法條
刑法第321 條第1 項：
犯竊盜罪而有左列情形之一者，處6 月以上、5 年以下有期徒刑
：
一  於夜間侵入住宅或有人居住之建築物、船艦或隱匿其內而犯
    之者。
二  毀越門扇、牆垣或其他安全設備而犯之者。
三  攜帶兇器而犯之者。
四  結夥3 人以上而犯之者。
五  乘火災、水災或其他災害之際而犯之者。
六  在車站或埠頭而犯之者。


司法院資訊處製作；財團法人民間司法改革基金會備份。
